# 分立验资出资方式

提问人：chengangcpa 时间：2013-09-06 08:21:31
分立出新公司的出资方式如何确定？

回答人：chenyiwei
类似问题在本版面上讨论过很多次，建议先搜索有无现成资料可以解决你的疑问。 分立中新设公司的出资方式一般表述为以净资产折合为注册资本，你可以看一下本版面上贴过的验资报告参考样本。